臺灣高等法院臺南分院交通事件裁定　　　100年度交抗字第3號
抗　告　人
即受處分人　蕭隆三
代　理　人　蕭蒼澤律師
上列抗告人即受處分人因違反道路交通管理處罰條例案件，不服
臺灣雲林地方法院中華民國99年12月24日裁定（99年度交聲字第
219號）提起抗告，本院裁定如下：
    主  文
抗告駁回。
    理  由
一、抗告意旨略以：原審所勘驗之採證光碟僅有片長之讀秒紀錄
    ，而未見所拍攝時間之讀秒紀錄，難以證明違規時間且不排
    除有合成之嫌。加以抗告人所竄出之斜巷，自該巷子騎出之
    角度，實不能發現平交道單桿由上而下之柵欄，且抗告人當
    時騎至鐵軌上時，警鈴始響起、閃光號誌亦顯示，隨即聽到
    嚇人的哨子聲，抗告人並因此在原地兩腳都踩在地上數秒後
    才前行，遮斷器始逐漸放下，警察已站在距抗告人不到四十
    公尺處，抗告人本可順利不違規的通過，警察更是製造危急
    ，應由警察負全部責任。又本件採證光碟之影像、聲音皆不
    真實，在動態影像中，未見所長黃國忠身影，嚇人之哨子聲
    也被消音，亦沒有抗告人在鐵軌上原地兩腳上下踩著鐵軌數
    秒始前行之真實影像，足徵光碟內容與真實不符，爰依法提
    起抗告等語。
二、本件異議意旨略以：抗告人在通過該平交道時，警鈴並未響
    起，且閃光號誌亦未顯示，遮斷器也未放下，倘抗告人在通
    過該平交道時已有上述情形，舉發人應會制止，不會讓抗告
    人通過，足證在抗告人欲穿越平交道時間點時，警鈴尚未響
    起、閃光燈並未顯示及遮斷器仍未啟動，只要調閱監視錄影
    畫面即可明瞭。又以抗告人違規時段為上下學時間，可預見
    警員必在該處執勤，豈有可能闖平交道，且抗告人在鐵軌上
    停了好幾秒鐘，質疑蒐證畫面為合成。當時平交道柵欄大約
    只有十五度，抗告人才生有判斷上之錯誤，主觀上沒有闖越
    平交道之故意，爰依法聲明異議云云。
三、經查：
  (一)按汽車駕駛人，駕車在鐵路平交道不遵守看守人員之指示，
    或遮斷器開始放下，或警鈴已響、閃光號誌已顯示，仍強行
    闖越者，處新臺幣六千元以上一萬二千元以下罰鍰，另並予
    記違規點數三點，及應接受道路交通安全講習，道路交通管
    理處罰條例第五十四條第一款、第六十三條第一項第三款、
    第二十四條第一項第四款分別定有明文。
  (二)本件抗告人於民國（下同）九十九年八月十九日十六時五十
    二分許，騎乘車牌號碼TH8-088 號輕機車，行經雲林縣斗六
    市鎮○路○○道，於平交道警鈴已響、閃光號誌已顯示、遮
    斷器開始放下，仍強行闖越鐵路平交道，經警攔車，並當場
    告知抗告人違規行為，而製單舉發等情，有原處分機關九十
    九年十月十一日雲監裁字第裁72-U00000000號裁決書、內政
    部警政署鐵路警察局九十九年八月十九日鐵警行字第U00000
    000 號舉發違反道路交通管理事件通知單、鐵路警察局第三
    警務段斗六派出所違規採證照片二張等在卷可稽( 見原審卷
    第十四、七及十二頁)。
  (三)抗告人雖辯稱：當時機車騎到鐵軌上時，警鈴正好開始響起
    云云。然經原審當庭勘驗採證錄影光碟，結果顯示：「於螢
    幕時間進行至二分六秒時，該平交道之警鈴已響起，閃光號
    誌已閃紅燈。於進行至二分十二秒時，與攝影畫面同向（與
    抗告人對向），正準備穿越平交道之黑色休旅車抵達平交道
    前，並停下車輛。至二分十五秒時，遮斷器已開始放下。至
    二分十六秒時，抗告人騎乘機車從平交道對面穿越過平交道
    ，於黑色休旅車前之遮斷器已開始緩慢放下。至二分十八秒
    時，抗告人已穿越平交道而遭執勤警員攔停。」有原審法院
    九十九年十二月二十二日勘驗筆錄附原審卷可參（見原審卷
    第三十九頁反面）。是以，早於抗告人接近系爭鐵路平交道
    時，上開警鈴、閃光號誌皆已啟動，抗告人行駛至系爭鐵路
    平交道前之停止線前，應立即暫停俟火車通過後，看、聽鐵
    路兩方確無火車駛來，始得通過（道路交通安全規則第一百
    零四條第一項第一、二款規定參照）。然抗告人卻在警鈴與
    閃光號誌作用達十秒之久後，仍由對向騎乘機車欲行穿越，
    而正當其穿越鐵路平交道時，遮斷器亦同時啟動而緩慢放下
    ，堪認抗告人確實係在鐵路平交道之警鈴、閃光號誌作用後
    、遮斷器放下之際，才穿越鐵路平交道。且案發當時除警鈴
    、閃光號誌已為相當警示及遮斷器開始放下外，與抗告人行
    向對向之黑色休旅車，早已於二分十二秒時在平交道前停止
    ，抗告人見此周遭情形，當判斷須立刻將機車停止於平交道
    前，而抗告人猶強行闖越，顯見其欲乘遮斷器完全放下前，
    加速穿越。另抗告人係正面闖越平交道，有違規採證照片可
    參（見原審卷第十二頁），衡情不可能有未見遮器放下之情
    事。抗告意旨稱其竄出之斜巷，實不可能發現該單桿由上而
    下之柵欄移動約五至十度左右之角度云云，並不可採。又抗
    告人雖又稱: 蒐證光碟畫面有合成之虞，內容不實云云，然
    查，抗告人於原審法院勘驗錄影光碟時，並未質疑該光碟經
    合成，且該光碟經原審勘驗結果，亦未提及有何合成之情事
    ，亦有上開勘驗筆錄可參（見原審卷第三十九頁反面），抗
    告人至抗告時始空言指稱該光碟係經合成，顯係事後避就之
    詞，自難憑信。末查，本件依卷存現有證據，已足以判斷抗
    告人違規事實屬實，抗告人於本院聲請勘驗現場，自無必要
    並予駁回。
  (四)綜上所述，抗告人確於上開時地，騎乘機車在鐵路平交道，
    於警鈴已響，閃光號誌已顯示及遮斷器已啟動情形下，仍強
    行闖越鐵路平交道事實，依上所述，既可認定，則原處分機
    關依道路交通管理處罰條例第五十四條第一款、第六十三條
    第一項第三款及第二十四條第一項第四款，裁處抗告人罰鍰
    新台幣一萬元，並予記違規點數三點，及應接受道路交通安
    全講習，原裁定予以維持，並駁回抗告人之異議，於法並無
    不當。本院經核原裁定認事用法，均無違誤，抗告意旨猶執
    前詞，指摘原裁定不當，為無理由，應予駁回。
四、據上論斷，應依道路交通案件處理辦法第二十五條，刑事訴
    訟法第四百十二條，裁定如主文。
中    華    民    國   100    年    3     月    31    日
                  刑事第六庭    審判長法  官  董武全
                                      法  官  林英志
                                      法  官  孫玉文
以上正本證明與原本無異。
不得再抗告。
                                      書記官  王薇潔
中    華    民    國   100    年    3     月    31    日